【裁判字號】    90,交易,466
【裁判日期】    901107
【裁判案由】    業務過失傷害
【裁判全文】
臺灣桃園地方法院刑事判決                          九十年度交易字第四六六號
    公  訴  人  臺灣桃園地方法院檢察署檢察官
    被      告  甲○○
右列被告因業務過失傷害案件，經檢察官提起公訴（九十年度偵字第一三二六二號）
，本院判決如左︰
    主  文
甲○○從事業務之人，因業務上之過失傷害人，處拘役貳拾日，如易科罰金，以參佰
元折算壹日。
    事  實
一、甲○○係倉庫管理員，平常並駕駛自用小貨車送貨，係以駕駛為附隨業務之人，
    於民國九十年六月二十一下午二時五十分許，駕車車牌號碼Ｖ二─四四Ｏ三號自
    用小客車，送完貨後，沿桃園縣中壢市○○○路，由新中北路往中山東路方向行
    駛，途經榮民南路一五八號「華勛國小」大門前，燈號為閃光黃燈號誌（學校大
    門方向設有閃光紅燈號誌），本應注意行經學校出入口，應減速慢行，作隨時停
    車之準備，及閃光黃燈表示「警告」，車輛應減速接近，注意安全，小心通過。
    依當時天候晴、日間自然光、路面乾燥、無缺陷、視距良好等情形，能注意，竟
    疏未注意及此，未減速接近，注意安全小心通過，仍以時速四十公里（該路段限
    速四十公里）行駛，適學童詹振裕亦疏未注意先停於學校門口前（該處設有閃光
    紅燈），認為安全時，方得行駛之規定，貿然騎乘自行車由學校大門駛出，致與
    甲○○所駕駛之前揭自用小貨車相撞擊，使詹振裕受有頭皮撕裂傷（十．五公分
    ）、右下肢撕裂傷（七．五公分及三．五公分）及全身多處擦傷之傷害。
二、案經詹振裕父親乙○○訴由桃園縣警察局中壢分局報告台灣桃園地方法院檢察署
    檢察官偵查起訴。
    理  由
一、訊據被告甲○○對其曾於右揭時地以時速四十公里速度駕車肇事之事實固不諱言
    ，惟矢口否認有何過失犯行，辯稱：係被害人自學校大門衝出來，其來不及防範
    ，其並無過失云云。然查：（一）被害人詹振裕因本件車禍而受傷，有傷害診斷
    證明書一紙在卷可稽。（二）按行經學校出入口，應減速慢行，作隨時停車之準
    備，及閃光黃燈表示「警告」，車輛應減速接近，注意安全，小心通過，道路交
    通安全規則第九十三條第一項第四款及道路交通標誌標線號誌設置規則第二百十
    一條第一項第一款定有明文。本件被告行經學校出入口且設有閃光黃燈號誌，依
    當時之情形能注意，竟疏於注意上揭規定，未減速接近、注意安全小心通過，仍
    以時速四十公里（肇事路段限速四十公里）之速通過致肇事，其有過失甚明，其
    過失與被害人受傷間有相當因果關係。（三）被害人詹振裕騎乘自行車從設有閃
    光紅燈之學校大門口駛出，未暫停，俟安全後再通過，亦有過失，惟被告之過失
    尚不能因此而免除，應予敘明。綜上所述，被告所辯顯係卸責之詞，不足採信。
    此外復有道路交通事故調查報告表一紙及現場相片三幀、被害人相片一幀及自行
    車毀損相片二幀在卷可稽，故本件事證已臻明確，被告犯行堪予認定。
二、被告係倉庫理員，平常另駕駛自用小貨車送貨，係以駕駛為附隨業務之人。核被
    告所為，係犯刑法第二百八十四條第二項前段之業務過失傷害罪。爰審酌被告之
    素行，犯罪之動機、犯罪時所受之刺激、犯罪之手段、被害人所受傷害程度、被
    害人與有過失及被告犯罪後之態度等一切情狀，量處如主文所示之刑，並諭知易
    科罰金之折算標準。
據上論斷，應依刑事訴訟法第二百九十九條第一項前段、刑法第二百八十四條第二項
前段、第四十一條第一項前段，罰金罰鍰提高標準條例第一條前段、第二條，判決如
主文。
本案經檢察官胡原龍到庭執行職務。
中      華      民      國    九十      年    十一    月        七      日
                                  臺灣桃園地方法院交通法庭
                                      法  官  吳爭奇
右正本證明與原本無異
如不服本判決書應於送達後十日內向本院提出上訴狀
                                      書記官  古玉琴
中      華      民      國    九十      年    十一    月        七      日
論罪科刑依據之法條
刑法第二百八十四條
因過失傷害人者，處六月以下有期徒刑、拘役或五百元以下罰金。致重傷者，處一年
以下有期徒刑、拘役或五百元下罰金。
從事業務之人，因業務之過失傷害人者，處一年以下有期徒刑、拘役或一千元以下罰
金。致重傷者，處三年以下有期徒刑、拘役或二千元以下罰金。


司法院資訊處製作；財團法人民間司法改革基金會備份。
